【裁判字號】    97,交聲,2864
【裁判日期】    971030
【裁判案由】    違反道路交通管理處罰條例聲明異議
【裁判全文】
臺灣臺北地方法院交通事件裁定        97年度交聲字第2864號
原處分機關  臺北市交通事件裁決所
受處分人    甲○○
上列異議人因違反道路交通管理處罰條例案件，對於臺北市交通
事件裁決所民國97年10月16所為之裁決處分（原處分案號：北市
裁罰字第裁22─1AD347998號）聲明異議，本院裁定如下：
    主  文
異議駁回。
    理  由
一、原處分機關臺北市交通事件裁決所以受處分人即異議人甲○
    ○於民國97年8月19日10時25分，因其所有之車號AUN-837號
    輕型機車，在臺北市○○街97號前劃有紅線路段停車，而為
    執行交通稽查任務人員以異議人有違反道路交通管理處罰條
    例第56條第1項第1款規定（在禁止臨時停車處所停車）之行
    為，予以拍照存證後逕行舉發。嗣異議人於舉發通知單上所
    載應到案日期前（即97年9月20日前）向原處分機關提出申
    訴，經原處分機關認為無理由，乃依道路交通管理處罰條例
    第56條第1項第1款及違反道路交通管理事件統一裁罰基準表
    之規定，裁罰異議人新台幣（下同）600元罰鍰。
二、聲明異議意旨略以：受處分人因停車地點有私繪之紅線，造
    成受處分人誤認原來之紅線亦是私繪而予停車云云。
三、按汽車駕駛人停車時，在禁止臨時停車處所停車，處新臺幣
    600元以上1,200元以下罰鍰，道路交通管理處罰條例第56條
    第1項第1款定有明文。經查，本件受處分人於97年8月19 日
    10時25分，因其所有之車號AUN-837號輕型機車，在臺北市
    ○○街97號前劃有紅線路段停車，而為執行交通稽查任務人
    員以異議人有違反道路交通管理處罰條例第56條第1項第1款
    規定（在禁止臨時停車處所停車）之行為，予以拍照存證後
    逕行舉發等情，為受處分人所不爭執，並有採證照片附卷可
    參。受處分人固以前開情詞為辯，惟按道路交通標誌標線號
    誌設置規則第149條第1項第5款規定：「紅實線：設於路側
    ，用以禁止臨時停車」，而依卷附舉發照片所示，異議人之
    上開輕型機車於舉發當時，確實停放在劃有紅實線之路側，
    是異議人違規停車之情事已甚為明確。雖受處分人主張停車
    地點已遭人私繪紅線，使人誤認所有紅線均係私繪云云，然
    查該路段之紅色禁停標線係合法列管，有臺北市停車管理工
    程處97年9月24日北市停管字第09735573700號函在卷可按，
    雖週邊遭私繪紅線，惟由卷附照片可明顯看出主管機關所繪
    紅線與私繪之紅線顏色並不相同，是受處分人所辯上情，並
    不足解免其違規之事實。從而，原處分機關依道路交通管理
    處罰條例第56條第1項第1款及違反道路交通管理事件統一裁
    罰基準表之規定，裁處受處分人罰鍰600元，於法自無不合
    ，受處分人之異議為無理由，應予駁回。
四、據上論斷，應依道路交通管理處罰條例第87條第2項，道路
    交通案件處理辦法第19條，裁定如主文。
中    華    民    國    97    年    10    月    30    日
                  交通法庭法  官  廖紋妤
上正本證明與原本無異。
如不服本裁定，應於裁定送達後5日內向本院提出抗告狀。
                          書記官  林妙穗
中    華    民    國    97    年    10    月    30    日


司法院資訊處製作；財團法人民間司法改革基金會備份。
